臺灣彰化地方法院彰化簡易庭民事小額判決  
111年度彰小字第264號
原      告  盧麒玉  

被      告  何欣蓉  

兼法定代理  何岳璋  
人                    號
            洪淑琪  

上列當事人間損害賠償事件，本院於民國111年6月15日言詞辯論
終結，判決如下：
    主    文
被告應連帶給付原告新臺幣14,088元。
原告其餘之訴駁回。
訴訟費用新臺幣1,000元由被告連帶負擔新臺幣352元，餘由原告
負擔。
本判決第1項得假執行。
    理由要領
民事訴訟法第436條之8第1項規定「關於請求給付金錢或其他代
  替物或有價證券之訴訟，其標的金額或價額在新台幣十萬元以
  下者，適用本章所定之小額程序」，第436條之18第1項規定「
  判決書得僅記載主文，就當事人有爭執事項，於必要時得加記
  理由要領」；民法第184條第1項前段規定「因故意或過失，不
  法侵害他人之權利者，負損害賠償責任」，第187條第1項前段
  規定「無行為能力人或限制行為能力人，不法侵害他人之權利
  者，以行為時有識別能力為限，與其法定代理人連帶負損害賠
  償責任」。
本院依兩造之主張及舉證，判斷如下： 
㈠車牌號碼000-0000號機車遭毀損時出廠1年7月，未逾3年，修復
  費用新臺幣（下同）38,850元，包含零件30,000元、工資8,85
  0元，零件部分以附表所示平均法計算折舊後為18,125元，連
  同無庸折舊之其餘費用及送修運費1,200元，合計28,175元，
  原告僅請求其中2分之1，為14,088元（計算式：18,125+8,850
  +1,200＝28,175，28,175*1/2≒14,088，元下以四捨五入）。
㈡原告依侵權行為之法律關係，請求被告連帶給付14,088元，為 
  有理由，應予准許；逾此部分，為無理由，應予駁回。
中　　華　　民　　國　　111 　年　　6 　　月　　29　　日
                  彰化簡易庭  法    官  廖政勝
以上正本係照原本作成。
如不服本判決，應於判決送達後20日內，以其違背法令為理由（
表明判決所違背之法令及其具體內容，與依訴訟資料可認為判決
有違背法令之具體事實），向本院提出上訴狀，並按應送達於他
造之人數提出繕本或影本，及繳納第二審裁判費。
中　　華　　民　　國　　111 　年　　6 　　月　　29　　日
                              書 記 官  梁高賓

附表
依行政院所頒固定資產耐用年數表及固定資產折舊率表，【機械
腳踏車】之耐用年數為3年，依平均法計算其折舊結果（即以固
定資產成本減除殘價後之餘額，按固定資產耐用年數表規定之耐
用年數平均分攤，計算折舊額），每年折舊率為3 分之1 ，並參
酌營利事業所得稅查核準則第95條第6 項規定「 固定資產提列
折舊採用定率遞減法者，以1 年為計算單位，其使用期間未滿1 
年者，按實際使用之月數相當於全年之比例計算之，不滿1月者
，以1 月計」，上開【機械腳踏車】自出廠日迄本件車禍發生時
，已使用1年7月，則零件扣除折舊後之修復費用估定為18,125元
【計算方式：1.殘價＝取得成本÷( 耐用年數＋1)即30,000÷(3+1)≒
7,500（小數點以下四捨五入）；2.折舊額 ＝(取得成本－殘價)×1
/（耐用年數）×（使用年數）即(30,000－7,500) ×1/3×（1+7/12
）≒11,875（小數點以下四捨五入）；3.扣除折舊後價值＝（新品
取得成本－折舊額）即30,000－11,875＝18,125】